【裁判字號】    97,交聲,3052
【裁判日期】    971215
【裁判案由】    違反道路交通管理處罰條例聲明異議
【裁判全文】
臺灣臺北地方法院交通事件裁定        97年度交聲字第3052號
原處分機關  臺北市交通事件裁決所
異  議  人
即受處分人  乙○○
上列異議人即受處分人因違反道路交通管理處罰條例案件，對臺
北市交通事件裁決所於中華民國九十七年十一月十三日所為之處
分（北市裁罰字第裁二二─Ｃ00000000號），聲明異議
，本院裁定如下：
    主  文
異議駁回。
    理  由
一、按道路交通管理處罰條例所稱之汽車，依該條例第三條第八
    款規定，包括機器腳踏車在內，而汽車駕駛人，行經有燈光
    號誌管制之交岔路口闖紅燈者，處新臺幣（下同）一千八百
    元以上五千四百元以下罰鍰，道路交通管理處罰條例第五十
    三條定有明文。復按汽車駕駛人，違反上開規定者，應記違
    規點數三點，同法第六十三條第一項第三款亦有規定。又行
    為人如係騎乘機車闖紅燈行駛，嗣為警逕行舉發，而在舉發
    違反道路交通管理事件通知單上所載之應到案日期前聽候裁
    決，經主管機關調查後仍認定其有上開違規行為者，依違反
    道路交通管理事件統一裁罰基準及處理細則第四十四條第一
    項及違反道路交通管理事件統一裁罰基準表之規定，需對該
    行為人處以一千八百元之罰鍰，並記違規點數三點。
二、本件異議人即受處分人乙○○於民國九十七年七月二十日十
    六時四十五分許，騎乘車牌號碼ＤＲＰ─四二二號輕型機車
    ，行經臺北縣新店市○○路與中華路交岔路口時，闖越紅燈
    由北新路左轉中華路行駛，故為臺北縣政府警察局新店分局
    碧潭派出所警員江忠旺攔停舉發，以受處分人有道路交通管
    理處罰條例第五十三條規定之行為掣發臺北縣政府警察局北
    縣警交字第Ｃ00000000號舉發違反道路交通管理事
    件通知單（下簡稱舉發通知單）予以舉發，嗣受處分人於舉
    發通知單上所載之應到案期限（即九十七年八月六日）前之
    九十七年八月一日，向原處分機關即臺北市交通事件裁決所
    申訴，原處分機關仍認受處分人有上開違規行為，乃依道路
    交通管理處罰條例第五十三條、第六十三條（漏載第一項第
    三款）規定，於九十七年十一月十三日以北市裁罰字第裁二
    二─Ｃ00000000號違反道路交通管理事件裁決書裁
    處受處分人罰鍰一千八百元，並記違規點數三點。
三、受處分人聲明異議意旨略以：伊係在臺北縣新店市○○路之
    待轉區等待後始左轉中華路，並無違規左轉，且證人甲○○
    ○○係在距離路口一百公尺之地點將伊攔停，依證人所立之
    位置應無法確認伊有違規事實，證人之舉發與事實不符，原
    處分應予撤銷，本件應調取路口之監視錄影畫面以證明當時
    情形云云。
四、經查：
（一）受處分人於九十七年七月二十日十六時四十五分許，騎乘
      車牌號碼ＤＲＰ─四二二號輕型機車，行經臺北縣新店市
      ○○路與中華路交岔路口時，闖越紅燈由北新路左轉中華
      路行駛，故當場為臺北縣政府警察局新店分局碧潭派出所
      警員江忠旺攔停舉發等情，業據證人江忠旺於本院九十七
      年十二月八日調查時證述明確。按交通警員製單舉發違反
      道路交通管理處罰條例所列之違規事實，本質上為行政處
      分，係公務員基於職務上權力，依法就特定之具體事件所
      為具公法上效果之單方行政行為，基於公務員為公法上行
      為具有公信力之原則，該行政處分當可被推定為真正，其
      據以依法處分之事實認定亦為正確無誤，況本件執勤警員
      與受處分人素不相識，應無捏造事實違法取締之必要，而
      本院亦查無證據足資證明執勤警員有何捏造事實違法取締
      之情事存在，則執勤警員本其維護交通秩序、安全職責所
      為之舉發，自應受到合法、正確之推定，不容受處分人任
      意否認。
（二）受處分人雖辯稱伊係依規定待轉，並無違規左轉，且證人
      所站立之地點並無法清楚看見伊之違規情形云云。然證人
      甲○○○○當時執勤之地點係在臺北縣新店市○○路市公
      所捷運站前、距離北新路與中華路口不到二十公尺之距離
      ，當時中華路直行方向為綠燈，於北新路之機車待轉區上
      並無任何機車，受處分人係直接從北新路穿越車陣違規闖
      越紅燈左轉中華路等情，業據證人證述明確，並據證人當
      庭繪置受處分人違規地點之現場圖一紙在卷可證，是受處
      分人上開辯稱實與證人所述大相逕庭，尚難認為真實。又
      本件違規事實業據證人證述屬實，縱無路口監視錄影畫面
      佐證，亦不得以此即解免受處分人應負之違規責任，附此
      敘明。
五、綜上，受處分人確有騎乘前揭機車行經有燈光號誌管制之交
    岔路口闖紅燈之情形，堪以認定。原處分機關依道路交通管
    理處罰條例第五十三條規定，裁處受處分人罰鍰一千八百元
    ，並依同法第六十三條（漏載第一項第三款）併記違規點數
    三點，核無違誤，受處分人對上開處分異議，自無理由，應
    予駁回。
六、據上論斷，應依道路交通案件處理辦法第十九條，裁定如主
    文。
中    華    民    國    97    年    12    月    15    日
                        臺灣臺北地方法院交通法庭
                            法  官  劉素如
上正本證明與原本無異。
如不服本裁定，應於裁定送達後5 日內向本院提出抗告狀。
                            書記官  陳育君
中    華    民    國    97    年    12    月    15    日


司法院資訊處製作；財團法人民間司法改革基金會備份。
